臺灣基隆地方法院刑事判決　　　　　　　 94年度訴字第806號
公　訴　人　臺灣基隆地方法院檢察署檢察官
被　　　告　甲○○
指定辯護人　本院公設辯護人丙○○
上列被告因違反毒品危害防制條例案件，經檢察官提起公訴（94
年度偵字第3169號），本院判決如下：
    主  文
甲○○販賣第一級毒品，累犯，處有期徒刑玖年。
扣案之行動電話壹支（含0000000000號晶片卡）沒收
。販毒所得新台幣參仟伍佰元沒收。
    事  實
一、甲○○曾因施用第1級及第2級毒品，經本院以91年度訴字第
    637號判決判處有期徒刑5月、7月，定應執行刑為有期徒刑
    10月確定，甫於民國93年11月19日執行完畢。猶不知悔改，
    竟意圖販賣毒品牟利，於94年8月10日12時10分許，甲○○
    接獲丁○○以0000000000號行動電話門號撥打至其使用之
    0000000000號行動電話門號，表示欲購買第1級毒品海洛因1
    公克，甲○○應允出售毒品後，與丁○○相約在基隆巿義一
    路154號前（海軍131艦隊營區後門檳榔攤）取貨；同日12時
    55分許，甲○○騎乘機車後載不知情之女友辛○○一同抵達
    現場，甲○○坐在機車上伸手將第1級毒品海洛因1包（淨重
    0.92公克）交付予丁○○並收取新台幣（下同）3,500元，
    丁○○亦同時伸手收下上開第1級毒品海洛因及交付購買毒
    品之對價3,500元，雙方在1、2秒內完成毒品交易後，甲○○旋即騎車沿基隆市○○路往市區方向駛離。嗣因員警戊○○在現場目睹整個毒品交易過程，旋於毒品交易完成後追緝
    丁○○，於同日13時許，在基隆巿義一路115號海軍131艦隊
    營區後門口查獲丁○○，並在其身上扣得剛購得之第1級毒
    品海洛因1包淨重0.92公克、事前已預購之注射針筒2支（丁○○涉嫌施用毒品部分由臺灣基隆地方法院檢察署檢察官另
    案偵辦）及其所有之行動電話1支（含0000000000號晶片卡
    ）。員警並依丁○○供述之販毒者樣貌，於同日13時10分許
    ，在基隆巿信六路34巷內，查獲共乘1部機車之甲○○及辛○○，並在甲○○身上扣得販毒所得3,500元及其所有供販
    賣第1級毒品海洛因用之行動電話1支（含0000000000號晶片
    卡）；另辛○○於員警詢問期間，在基隆市第2分局信六路
    派出所座位上丟擲第1級毒品海洛因1包（毛重0.3公克），
    為警當場查獲（辛○○施用毒品部分由本院另案審理中）。
二、案經基隆市警察局第2分局報告臺灣基隆地方法院檢察署檢
    察官偵查起訴。
    理  由
一、訊據被告甲○○矢口否認有販賣第1級毒品海洛因之犯罪事
    實，辯稱：「沒有賣海洛因給丁○○，查獲當天是騎機車載
    女友辛○○去看丁○○的退伍令，而不是去賣毒品，扣案的
    3,500元是自己的錢，與販賣毒品無關。」云云。惟查：
  (一)被告販賣第1級毒品海洛因予丁○○等情，業據證人丁○○
    於警詢中證稱：「94年8月10日中午約12時30分，我以手機
    0000000000撥打綽號阿達（甲○○）的手機0000000000向對
    方購買海洛因，約在基隆市○○路營區後門對面檳榔攤前等
    他交易，當天中午12時55分許，在基隆市○○路154號前，
    以3,500元向綽號阿達（甲○○）購買毒品海洛因（毛重1.1
    公克），交易時甲○○和1女（辛○○）共騎1部白色機車，
    我把錢交給甲○○，甲○○從手上拿海洛因給我。後來員警
    在同日中午13時許，在基隆市○○路115號營區後方門口查
    獲我，我從身上褲子內拿出購買的海洛因交給警方。」等語
    （見偵卷第12至15頁）、復於偵訊時證稱：「94年8月10日
    中午我用0000000000的行動電話打給甲○○0000000000行動
    電話，先表明我是誰，再說要拿軟的（海洛因），問他有沒
    有，甲○○回答有，我說要1克，他就跟我約在營區後面。
    後來我到營區後面，甲○○載他女友（辛○○）一起來，他
    手上拿一包夾鍊袋裝的東西給我，我拿3,500元給他，他沒
    有再跟我要錢，甲○○離開不久，員警就來了。」等語（見
    偵卷第55頁）、再於本院審理時證稱：「94年8月10日當天
    用000 0000000手機打給甲○○0000000000的手機，打了好
    幾通，我問被告有無東西（指海洛因）給我，被告回答有，
    並說10分鐘左右在基隆市○○路檳榔攤旁碰面，電話中並沒
    有談到價錢，也沒有提到數量。碰面時，被告的機車後座有
    載1個女生我有主動出示退伍令給被告看，等被告還退伍令
    給我時，被告將毒品夾在退伍令內給我（就是被警查到的毒
    品）。我見到毒品後，就將身上所有的錢拿出來，被告有看
    到，我將其中200元抽出留下，另外3張1,000元，5張100元
    的鈔票就交給被告，機車後座的女生應該沒有看到毒品交易
    的過程。」等語（見本院94年11月30日審判筆錄）綦詳，且
    有被告販賣毒品所得3,500元、證人丁○○購買之第1級毒品
    海洛因扣案可憑，該扣案之第1級毒品海洛因經送法務部調
    查局鑑定結果，含第1級毒品海洛因成分，淨重0.92公克，
    有該局94年11月18日調科壹字第320003202號鑑定通知書1份
    在卷可佐，堪認證人丁○○前開證言屬實，可以採信。
  (二)且據在場目擊毒品交易經過之員警戊○○到院證稱：「94年
    8月10日當天中午我剛好從派出所出門要去開自用車，看到
    丁○○在營區後門檳榔攤旁等人，因為丁○○神情不對，且
    檳榔攤處不是公車站，丁○○不可能是在等公車，我就打電
    話回派出所，請同仁注意丁○○，我就先將車子駛離，同仁
    後來告訴我，丁○○折返營區，我就開車先回派出所。沒多
    久丁○○又走出營區在檳榔攤等人，我換另1部車，將車駛
    到離丁○○約200公尺距離以望遠鏡數位相機的鏡頭監視丁○○，結果丁○○又折返營區。沒多久丁○○第3度走出營
    區，我再換開另1部車到距離丁○○100公尺的位置監視，看
    到1台白色機車，由男子騎乘搭載1名女子，騎到丁○○旁邊
    ，看到機車上的男子伸手，丁○○也伸出手，雙方的手碰在
    一起，我跟同仁許慧斌說『交貨了』（台語），就開車上前
    查緝，被告的機車一完成交易不到2、3秒就回頭沿基隆市○○路往市區方向騎走（和我所在位置反方向），員警（我、
    許慧斌及從派出所趕到的庚○○、己○○）只在營區門口查
    到丁○○，丁○○現場交出海洛因1包，丁○○沒有拿出任
    何文件給被告看，因為我親眼看到海洛因是機車上的男子交
    付的，在現場沒有問丁○○毒品怎麼來的，只有到派出所問
    騎機車的人是何人，丁○○告訴我機車騎士是甲○○，後來
    我及其他員警到市區附近尋找白色機車，1男1女穿黑色衣服
    等特徵，隔約5到10分鐘，發現該機車從基隆市○○路轉到
    34巷內，我就上前盤查，並請派出所同仁許慧斌、己○○、
    庚○○支援。押解甲○○回派出所後，丁○○有現場指認是
    向甲○○購買毒品的。」等語（見本院94年11月22日審判筆
    錄），核與證人丁○○前開證言互核相符，並有行動電話2
    支（各含0000000000號、0000000000號晶片卡）、毒品照片
    、基隆市警察局第2分局查獲涉嫌毒品危害防制條例毒品初
    步鑑驗報告單、94年8月10日行動電話門號0000000000、000
    0000000號雙向通聯記錄各1份在卷可稽，堪可認定被告確有
    販賣第1級毒品海洛因予丁○○等情。被告前開所辯，顯與
    事實不符，不足採信。
  (三)綜上，被告販賣毒品海洛因予證人丁○○之犯行，事證明確
    ，應依法論科。
二、核被告所為，係犯毒品危害防制條例第4條第1項之販賣第一
    級毒品罪。其持有第一級毒品海洛因之低度行為，為販賣之
    高度行為所吸收，不另論罪。被告有事實欄所載有期徒刑執
    行完畢之情形，其於5年以內再犯本件有期徒刑以上之罪，
    為累犯，惟被告所犯毒品危害防制條例第4條第1項之販賣第
    一級毒品罪，其法定刑為死刑、無期徒刑，依法不得加重。
    查被告販賣毒品所得僅有3,500元，查獲之毒品海洛因數量
    亦僅淨重0.92公克，毒品之數量不大，本院認宣告法定最低
    度刑即無期徒刑尚嫌過重，法重情輕，被告犯罪之情狀顯有
    可憫之處，依刑法第59條之規定減輕其刑。爰審酌被告年輕
    力壯，不思以勞力賺取生活之資，竟因證人丁○○欲購買毒
    品而應允販賣第1級毒品海洛因，對社會治安影響至鉅，其
    犯罪後猶一再否認犯行，飾詞卸責，態度不佳等一切情狀，
    量處如主文所示之刑，以資懲戒。扣案之行動電話1支（含
    0000000000號晶片卡），為被告所有，供販賣第1級毒品海
    洛因所用之物，應依毒品危害防制條例第19條第1項之規定
    宣告沒收；至於扣案之被告販賣第1級毒品海洛因所得之財
    物3,500元，應依毒品危害防制條例第19條第1項規定宣告沒
    收之。
據上論斷，應依刑事訴訟法第299條第1項前段，毒品危害防制條
例第4條第1項、第19條第1項，刑法第11條、第47條、第59條，
判決如主文。
本案經檢察官乙○○到庭執行職務。
中　　華　　民　　國　　94　　年　　12　　月　　14　　日
                  刑事第二庭審判長法  官    王福康
                                  法  官    齊  潔
                                  法  官    何怡穎
以上正本證明與原本無異。
對於本件判決如有不服，應於收受送達後10日內，向本院提出上
訴書狀，上訴於臺灣高等法院，並按他造當事人之人數附具繕本
。
中　　華　　民　　國　　94　　年　　12　　月　　14　　日
                                  書記官    李繼業
附錄所犯法條：
毒品危害防制條例第4條第1項
製造、運輸、販賣第一級毒品者，處死刑或無期徒刑；處無期徒
刑者，得併科新臺幣 1 千萬元以下罰金。
